【裁判字號】    90,易,358
【裁判日期】    900608
【裁判案由】    竊盜
【裁判全文】
臺灣雲林地方法院刑事判決
    公  訴  人  臺灣雲林地方法院檢察署檢察官
    被      告  甲○○
右列被告因竊盜案件，經檢察官提起公訴（九十年度偵字第一八五一號），本院判決
如左：
    主  文
甲○○連續竊盜，處有期徒刑捌月，緩刑參年。
扣案之鐵絲壹支沒收。
    事  實
一、甲○○意圖為自己不法之所有，並基於概括犯意，先於民國九十年年初某日，在
    雲林縣虎尾鎮○○路○段五九四巷十六號旁空地，以不詳方法，竊取乙○○所管
    領之車號ＭＬＡ－九七二號機車車牌乙面；又於九十年四月二十四日下午二時許
    ，在雲林縣虎尾鎮技術學院宿舍大門前，以自備之鐵絲竊取丁○○所有之車號Ｕ
    ＱＹ－八九七號輕機車，於得手後供己騎用，嗣因前開ＵＱＹ－八九七號輕機車
    撞壞，復於同年五月一日（公訴人誤載為二日）晚上十時三十分許，在雲林縣虎
    尾鎮○○里○○路與白宮街口前，再以自備鐵絲竊取劉美莉所有之車號ＮＴＷ－
    六六六號重機車，以為代步，嗣於九十年五月二日凌晨一時許，甲○○騎乘該Ｎ
    ＴＷ－六六六號重機車，行經雲林縣虎尾鎮○○路○段五五五巷七號前時，為警
    臨檢而當場查獲，並扣得鐵絲一支，隨後並起出前開ＭＬＡ－九七二號機車車牌
    乙面及ＵＱＹ－八九七號輕機車一輛。
二、案經雲林縣警察局虎尾分局報請臺灣雲林地方法院檢察署檢察官偵查起訴。
    理  由
一、訊據被告甲○○，矢口否認有何右揭竊取機車車牌及車輛之犯行，辯稱：該車牌
    及車輛係伊拾獲的云云。惟查，右揭時、地以自備之鐵絲（即扣案之萬能鑰匙）
    ，竊取車號ＵＱＹ－八九七號輕機車及ＮＴＷ－六六六號重機車等情，業經被告
    於警訊及偵查中坦白承認，且參以該二輛機車尚可騎用，並非無價值之物，亦難
    認他人有丟棄之意思，是被告於本院審理時翻異前供，辯稱該車輛係伊拾獲的云
    云，洵無足採；又被告雖否認竊取ＭＬＡ－九七二號機車車牌乙面，然該ＭＬＡ
    －九七二號機車所停放之位置，核與被告所述拾獲該車牌之處相符，業經被害人
    乙○○到庭證述明確，而車牌理應懸掛於機車上，若非被告施以外力，該車牌豈
    會掉落於該處而為被告所拾獲，被告所辯顯係事後卸責之詞，不足採信。此外，
    復有被害人丁○○、丙○○（劉美莉之兄）之證詞及贓物認領保管收據三紙、車
    籍作業系統－查詢認可資料二紙、車輛竊盜車牌失竊資料個別查詢報表一紙、相
    片三幀在卷可佐。本件事證明確，被告犯行洵堪認定。
二、查本件扣案之鐵絲一支，一頭為勾狀，易於扭轉，一頭係將鐵絲搗扁，易於插入
    鑰匙孔，長約五、六公分，業經本院當庭勘驗在卷，其細而短，尚難認可供兇器
    使用。故核被告所為，係犯刑法第三百二十條第一項之普通竊盜罪。其先後三次
    犯行，時間緊接，觸犯構成要件相同之罪，顯係基於概括犯意為之，為連續犯，
    依刑法第五十六條之規定，以一罪論，並加重其刑。爰審酌被告前無犯罪前科紀
    錄，素行尚良好，及其為供代步之用而竊取上開機車、車牌，其犯罪之動機、目
    的、手段、所生危害、智識程度，其犯後猶矯飾其詞，否認犯行之態度等一切情
    狀，量處如主文所示之刑，以資懲儆。末查被告前未曾受有期徒刑以上刑之宣告
    ，有卷附臺灣雲林地方法院檢察署刑案資料查註紀錄表及臺灣高等法院被告全國
    前案紀錄表各一份可按，其因一時貪慾誤罹刑典，其經此科刑宣告之教訓後，當
    益知警惕，應無再犯之虞，本院綜合各情，因認上開對其所宣告之刑，以暫不執
    行為適當，併予宣告緩刑三年，以啟自新。至扣案之鐵絲一支，為被告所有供本
    件竊取機車所用，已據被告於警訊及偵查中供述明確，應依刑法第三十八條第一
    項第二款規定，併予宣告沒收。
據上論斷，應依刑事訴訟法第二百九十九條第一項前段，刑法第五十六條、第三百二
十條第一項、第七十四條第一款、第三十八條第一項第二款，罰金罰鍰提高標準條例
第一條前段，判決如主文。
本案經檢察官林豐正到庭執行職務。
中      華      民      國      九十      年      六      月      八    日
                                        臺灣雲林地方法院刑事第一庭
                                            法  官  廖  國  勝
右正本證明與原本無異。
如不服本判決，應於判決送達後十日內向本院提出上訴狀( 應附繕本 )。
                                            書記官  顏  錦  清
中      華      民      國      九十      年      六      月      八    日
本案論罪科刑法條全文：
刑法第三百二十條：
意圖為自己或第三人不法之所有，而竊取他人之動產者，為竊盜罪，處五年以下有期
徒刑、拘役或五百元以下罰金。
意圖為自己或第三人不法之利益，而竊佔他人之不動產者，依前項之規定處斷。
前二項之未遂犯罰之。


司法院資訊處製作；財團法人民間司法改革基金會備份。
